CURRICULUM VITAE



Carlos A. Cubas Sanchez

Bachiller en Ingeniería de Sistemas

+51 954850801

Q Lima, Perú

cusan2010@gmail.com

in www.linkedin.com/in/cacs

https://github.com/AugustCS

Desarrollador de Software con más de 01 año de experiencia en proyectos tanto nacionales como internacionales. Dominio de diversos lenguajes de programación para el desarrollo web Backend y Frontend. Capacitado para el desarrollo de módulos y funcionalidades de sistemas ya implementados, así como también la construcción de sistemas nuevos. Deseoso de más conocimientos en uso de nuevas plataformas e infraestructuras en la nube.

Experiencia Laboral

SEIDOR

Consultor Sap Business One

Mar. 2020 - Actualidad

- Analizar nuevos requerimientos de productos en conjunto con el cliente, con el objetivo de establecer un mapa de lo que se hará y cómo se hará.
- Documentar las definiciones de los nuevos requerimientos de productos que hayan sido definidos con el cliente, con el objetivo de generar los entregables de los BBP, requeridos para las etapas de desarrollo de los productos.
- Capacitar a clientes en el uso de las soluciones y productos desarrollados, con el objetivo de

que puedan brindar soporte y soluciones de manera independiente.

- Acompañar a los clientes en las salidas en vivos de los proyectos, con el objetivo de poder

brindar atención y soporte de primera mano, durante la fase de estabilización y acompañamiento del proyecto.

- Resolver incidencias reportadas por el área de soporte con relación a los aspectos técnicos

de los desarrollos para garantizar la atención a los clientes de manera oportuna.

- Desarrollo de interfaces y addons para SAP B1.

TID SOLUTIONS S.A.C.

Analista Programador de Sistemas

Dic. 2018 – dic. 2019

- Desarrollo e implementación de nuevas funciones y/o módulos completos de sistemas ya implementados
- Detección y corrección de incidencias presentadas en el uso cotidiano del software
- Participación en el desarrollo y modificación de los sistemas de entorno nacional para la gestión de carnés universitarios de SUNEDU, MINEDU y SECAD.
- Participación en el desarrollo y modificación de los sistemas de entorno internacional para la gestión de tránsito en Islas Caymán "Vehicle Registration System (VRS-KY)".

SERPOST SERVICIOS POSTALES DEL PERÚ SAC

Practicante de Ingeniería de Sistemas

Ene. 2018 - Jul. 2018

- Análisis de la logística interna de los procesos de búsqueda y categorización de envíos postales
- Clasificación de envíos por ubicación y tipo
- Organización y mejora en los procesos del día a día que representaban una disminución en el tiempo que tomaba llevar a cabo una determinada tarea en particular.

GIT GESINTEL PERU SAC

Asesor Ejecutivo de Ventas Claro

Ene. 2017 - Abr. 2017

- Proporcionar información acerca de las promociones o ventajas que brindaba la empresa Claro hacia los usuarios que requieran paquetes de contenido multimedia de uso doméstico
- Organización del cumplimiento de la transacción realizada hacia cada cliente
- Elaboración de reportes de actividad semanales

DISTRIBUIDORA GRÁFICA NAVARRETE

Asistente Logístico y Kardex

Ene. 2016 - Abr. 2016

- Registro y actualización de stock de productos del inventario total
- Generación de documentos de ingreso, salida y transferencia de productos entre las diferentes sedes de la empresa
- Elaboración de reportes de clasificación de productos

Educación

BACHILLER EN INGENIERIA DE SISTEMAS

Universidad Cesar Vallejo Ago. 2014 – Jul. 2019

Cursos

PROGRAMACIÓN DE APLICACIONES MÓVILES ANDROID

Area51 Training Center 2018

REDES CISCO CCNA (I, II, III)

Centro de Informática y Sistemas 2018

IDIOMA INGLES

Centro Cultural Lidemperu 2017 - 2020

DESARROLLO WEB FRONTEND (HTML5 – CSS3 - JAVASCRIPT)

Area51 Training Center 2017

Habilidades Personales Compromiso Trabajo en equipo Liderazgo Rápida solución a contingencias Honestidad Responsabilidad **Aptitudes** Software & Tecnologías Lenguajes de programación PHP Office C# Github Javascript Azure DevOps -Java Linux Metodologías Infraestructura & Nube AWS Scrum Azure Bases de Datos Otros SQL Server Docker MySql Laravel Sap HANA Bootstrap Flutter SAP **Idiomas**

Español Inglés

Intereses

Leer

Fútbol

Películas

Correr

Referencias

Hector Vásquez Guerra Gestor de Proyectos - TID Solutions SAC 960 577 612

Hugo Ninahuanca Jefe de Calidad - TID Solutions SAC 933 743 522

Elias Landauro Leon Administrador Sede Ingenieria - Serpost 941 458 722